---
title: "03_dataanalyses"
output: html_document
editor_options: 
  chunk_output_type: console
---

# Everything{.tabset}
## TODO before
ToDo 06.02.2019

* Datenwrangling fertig durchgehen (x)
* Analyse in ein Skript packen (x)
* Grafikidee: HR für admiration und rivalry? --> Autor geschrieben
* survival Grafiken nur für Admiration / Rivalry (x)
* schönen Output generieren


Fragen an Tanja:

* Analysen jetzt mit z-standardisiertem NARQ, weil schöner fürs Plotten und leichter zu interpretieren --> Bist du einverstanden?
* Beim Median-Split und bei den Quartilen wissen wir nicht genau, was wir mit den Personen machen sollen, die genau auf der Kippe zwischen zwei Gruppen stehen?
* Extremgruppenanalyse: Wir haben jetzt die beiden Gruppen unteres Quartile und oberes Quartil genommen, da die Gruppengrößen sonst viel zu klein sind. Sind aber mit dem approach nicht so zufrieden...
* Survival Analysen Plots nicht so aussagekräftig --> evtl. bräuchte man dafür doch die Latent Class Analysis, um etwas aussagen zu können...
* Wenn survival Plots ja, sollen wir die x-Achse anpassen?

Furthur to do:
* analyses including future prospects

## Planned Analysis {.tabset}
### Relationship Entry
* Model 1: rel_entry ~ NARQ_z + cluster(session)
* Model 2: rel_entry ~ NARQ_ADM_z + NARQ_RIV_z + cluster(session)
* -> Plot Relative Hazards for ADM und RIV
* Model 3: rel_entry ~ NARQ_ADM_z + NARQ_RIV_z + gender/sex + age + cluster(session)
* -> Plot Relative Hazards for ADM und RIV
* Model 4: rel_entry ~ NARQ_ADM_group + NARQ_RIV_group + gender/sex + age + cluster(session)
* -> Plot survival analysis for groups
* Model 5: rel_entry ~ NARQ_ADM_quartil + NARQ_RIV_quartil + gender/sex + age + cluster(session)
* -> Plot survival analysis for quartils
* Model 6: rel_entry ~ NARQ_ADM_extreme + NARQ_RIV_extreme + gender/sex + age + cluster(session)
* -> Plot survival analysis for extremes

### Relationship End
* Model 1: rel_end ~ NARQ_z + cluster(session)
* Model 2: rel_end ~ NARQ_ADM_z + NARQ_RIV_z + cluster(session)
* -> Plot Relative Hazards for ADM und RIV
* Model 3: rel_end ~ NARQ_ADM_z + NARQ_RIV_z + gender/sex + age + cluster(session)
* -> Plot Relative Hazards for ADM und RIV
* Model 4: rel_end ~ NARQ_ADM_group + NARQ_RIV_group + gender/sex + age + cluster(session)
* -> Plot survival analysis for groups
* Model 5: rel_end ~ NARQ_ADM_quartil + NARQ_RIV_quartil + gender/sex + age + cluster(session)
* -> Plot survival analysis for quartils
* Model 6: rel_end ~ NARQ_ADM_extreme + NARQ_RIV_extreme + gender/sex + age + cluster(session)
* -> Plot survival analysis for extremes

## Packages
```{r}
library(lm.beta)
library(survival)
library(coxme)
library(survminer)
library(simPH)
library(formr)
library(dplyr)
select = dplyr::select
```

## Data {.tabset}
```{r}
surv_data = read.csv("ImportedData/data_exclusive_clean.csv")

```


### Preperations before analyses {.tabset}
#### Convert date into days
Time of relationship/being single has to be in days
```{r}
surv_data = surv_data %>%
  mutate(single_start = as.Date(single_start),
         single_end = as.Date(single_end),
         start = as.Date(start),
         end = as.Date(end),
         single_start_d = 0,
         single_end_d = single_end - single_start,
         rel_start_d = 0,
         rel_end_d = end - start,
 single_end_d = ifelse(single_end_d == 0, 1, single_end_d), # two people started a new relationship at the same day they ended their old one, survival analyses can not believe that --> so we set it at 1 day)
  rel_end_d = ifelse(rel_end_d == 0, 1, rel_end_d)) # 27 people had ended a relationship and filled out survey the same day (so right censored data) --> that's why we had to add 1 (day) to "rel_end_d"

```


#### Form z-standardized NARQ
```{r}
surv_data = surv_data %>%
  mutate(NARQ_scale_z = as.numeric(scale(NARQ_scale, center = T, scale = T)),
         NARQ_ADM_z = as.numeric(scale(NARQ_ADM, center = T, scale = T)),
         NARQ_RIV_z = as.numeric(scale(NARQ_RIV, center = T, scale = T)))
```

#### NARQ Groups

```{r}
##NARQ_scale
median_NARQ_scale = median(surv_data$NARQ_scale, na.rm = T)
surv_data = surv_data %>%
  mutate(NARQ_group = ifelse(NARQ_scale <= median_NARQ_scale, "low", 
                             ifelse(is.na(NARQ_scale), NA, "high")),
         NARQ_group = as.factor(NARQ_group))

##NARQ_ADM
median_NARQ_ADM = median(surv_data$NARQ_ADM, na.rm = T)
surv_data = surv_data %>%
  mutate(NARQ_ADM_group = ifelse(NARQ_ADM <= median_NARQ_ADM, "low", 
                             ifelse(is.na(NARQ_ADM), NA, "high")),
         NARQ_ADM_group = as.factor(NARQ_ADM_group))

##NARQ_RIV
median_NARQ_RIV = median(surv_data$NARQ_RIV, na.rm = T)
surv_data = surv_data %>%
  mutate(NARQ_RIV_group = ifelse(NARQ_RIV <= median_NARQ_RIV, "low", 
                             ifelse(is.na(NARQ_RIV), NA, "high")),
         NARQ_RIV_group = as.factor(NARQ_RIV_group))
```


#### NARQ quartiles
```{r}
#NARQ_scale
NARQ_qu_25 <- quantile(surv_data$NARQ_scale, c(0.25), na.rm = T)
NARQ_qu_50 <- quantile(surv_data$NARQ_scale, c(0.50), na.rm = T)
NARQ_qu_75 <- quantile(surv_data$NARQ_scale, c(0.75), na.rm = T)

surv_data = surv_data %>%
  mutate(NARQ_quartil = ifelse(NARQ_scale <= NARQ_qu_25, 1, 
                            ifelse(NARQ_scale <= NARQ_qu_50 & NARQ_scale > NARQ_qu_25, 2,
                                   ifelse(NARQ_scale <= NARQ_qu_75 & NARQ_scale > NARQ_qu_50, 3,
                                       ifelse(is.na(NARQ_scale), NA, 4)))),
         NARQ_quartil = as.factor(NARQ_quartil))

#NARQ_ADM
ADM_qu_25 <- quantile(surv_data$NARQ_ADM, c(0.25), na.rm = T)
ADM_qu_50 <- quantile(surv_data$NARQ_ADM, c(0.50), na.rm = T)
ADM_qu_75 <- quantile(surv_data$NARQ_ADM, c(0.75), na.rm = T)

surv_data = surv_data %>%
  mutate(NARQ_ADM_quartil = ifelse(NARQ_ADM <= ADM_qu_25, 1, 
                              ifelse(NARQ_ADM <= ADM_qu_50 & NARQ_ADM > ADM_qu_25, 2,
                                   ifelse(NARQ_ADM <= ADM_qu_75 & NARQ_ADM > ADM_qu_50, 3,
                                       ifelse(is.na(NARQ_ADM), NA, 4)))),
         NARQ_ADM_quartil = as.factor(NARQ_ADM_quartil))

#NARQ_RIV
RIV_qu_25 <- quantile(surv_data$NARQ_RIV, c(0.25), na.rm = T)
RIV_qu_50 <- quantile(surv_data$NARQ_RIV, c(0.50), na.rm = T)
RIV_qu_75 <- quantile(surv_data$NARQ_RIV, c(0.75), na.rm = T)

surv_data = surv_data %>%
mutate(NARQ_RIV_quartil = ifelse(NARQ_RIV <= RIV_qu_25, 1, 
                              ifelse(NARQ_RIV <= RIV_qu_50 & NARQ_RIV > RIV_qu_25, 2,
                                   ifelse(NARQ_RIV <= RIV_qu_75 & NARQ_RIV > RIV_qu_50, 3,
                                       ifelse(is.na(NARQ_RIV), NA, 4)))),
         NARQ_RIV_quartil = as.factor(NARQ_RIV_quartil))
```

#### NARQ Extremes
```{r}
# NARQ scale
surv_data = surv_data %>%
  mutate(NARQ_scale_extreme = ifelse(NARQ_scale <= NARQ_qu_25, "low",
                                     ifelse(NARQ_scale >= NARQ_qu_75, "high", NA)))

table(surv_data$NARQ_scale_extreme)
qplot(surv_data$NARQ_scale) + geom_vline(xintercept = NARQ_qu_25, color = "red", size = 2) + geom_vline(xintercept = NARQ_qu_75, color = "red", size = 2)


# Admiration
surv_data = surv_data %>%
  mutate(NARQ_ADM_extreme = ifelse(NARQ_ADM <= ADM_qu_25, "low",
                                     ifelse(NARQ_ADM >= ADM_qu_75, "high", NA)))

table(surv_data$NARQ_ADM_extreme)
qplot(surv_data$NARQ_ADM) + geom_vline(xintercept = ADM_qu_25, color = "red", size = 2) + geom_vline(xintercept = ADM_qu_75, color = "red", size = 2)

# Rivalry
surv_data = surv_data %>%
  mutate(NARQ_RIV_extreme = ifelse(NARQ_RIV <= RIV_qu_25, "low",
                                     ifelse(NARQ_RIV >= RIV_qu_75, "high", NA)))

table(surv_data$NARQ_RIV_extreme)
qplot(surv_data$NARQ_RIV) + geom_vline(xintercept = RIV_qu_25, color = "red", size = 2) + geom_vline(xintercept = RIV_qu_75, color = "red", size = 2)

```


## Relationship Start {.tabset}
### Model 1
rel_entry ~ NARQ_z + cluster(session)
```{r}
start_narq_con.1 <- coxph(Surv(single_start_d, single_end_d, event_start) ~ 
                            NARQ_scale_z + cluster(session), data = surv_data)
summary(start_narq_con.1)

## Should not be significant
cox.zph(start_narq_con.1)
testPH_start_narq_con.1 <- ggcoxzph(cox.zph(start_narq_con.1))
```


### Model 2 {.tabset}
rel_entry ~ NARQ_ADM_z + NARQ_RIV_z + cluster(session) 
```{r}
start_narq_con.2 <- coxph(Surv(single_start_d, single_end_d, event_start) ~ 
                            NARQ_ADM_z + NARQ_RIV_z + cluster(session), data = surv_data)
summary(start_narq_con.2)

## Should not be significant
cox.zph(start_narq_con.2)
testPH_start_narq_con.2 <- ggcoxzph(cox.zph(start_narq_con.2))
```

### Plot Relative Hazards for ADM und RIV
```{r}
rh_start_narq_con.2 <- coxph(Surv(single_start_d, single_end_d, event_start) ~ 
                            NARQ_ADM_z + NARQ_RIV_z + cluster(session), data = surv_data)

Sim_rh_start_narq_con.adm <- coxsimLinear(rh_start_narq_con.2, b = "NARQ_ADM_z",
                                        Xj = seq(-3, 3, by = 0.5), nsim = 100)

Sim_rh_start_narq_con.adm = simGG(Sim_rh_start_narq_con.adm, xlab = "Units of admiration from mean in SD", ylab = "Relative Hazards Comparing to Mean")

Sim_rh_start_narq_con.adm.data = Sim_rh_start_narq_con.adm$data %>%
  mutate(group = "Admiration")

Sim_rh_start_narq_con.riv <- coxsimLinear(rh_start_narq_con.2, b = "NARQ_RIV_z",
                                        Xj = seq(-3, 3, by = 0.5), nsim = 100)
Sim_rh_start_narq_con.riv = simGG(Sim_rh_start_narq_con.riv, xlab = "Units of rivalry from mean in SD", ylab = "Relative Hazards Comparing to Mean")

Sim_rh_start_narq_con.riv.data = Sim_rh_start_narq_con.riv$data %>%
  mutate(group = "Rivalry")

data_plot = bind_rows(Sim_rh_start_narq_con.adm.data, Sim_rh_start_narq_con.riv.data)

ggplot(data_plot, aes(Xj, Median, fill = group)) +
  geom_ribbon(aes(ymin = Min, ymax = Max), alpha = 0.2) +
  geom_ribbon(aes(ymin = Lower50, ymax = Upper50), alpha = 0.2) +
  geom_line(size = 1, aes(color = group)) +
  labs(x = "Units of Admiration / Rivalry from Mean",
       y = "Relative Hazards Comparing to Mean",
       fill = "", color = "") +
  scale_color_manual(values=c("#1369E5", "#F42509")) + 
  scale_fill_manual(values=c("#1369E5", "#F42509")) + 
  theme_bw()

```


### Model 3 {.tabset}
rel_entry ~ NARQ_ADM_z + NARQ_RIV_z + gender/sex + age + cluster(session)
```{r}
start_narq_con.3 <- coxph(Surv(single_start_d, single_end_d, event_start) ~ 
                            NARQ_ADM_z + NARQ_RIV_z + sex + age +cluster(session), data = surv_data)
summary(start_narq_con.3)

## Should not be significant
cox.zph(start_narq_con.3)
testPH_start_narq_con.3 <- ggcoxzph(cox.zph(start_narq_con.3))
```

### Plot Relative Hazards for ADM und RIV
```{r}
rh_start_narq_con.2 <- coxph(Surv(single_start_d, single_end_d, event_start) ~ 
                            NARQ_ADM_z + NARQ_RIV_z + sex + age + cluster(session), data = surv_data)

Sim_rh_start_narq_con.adm <- coxsimLinear(rh_start_narq_con.2, b = "NARQ_ADM_z",
                                        Xj = seq(-3, 3, by = 0.5), nsim = 100)

Sim_rh_start_narq_con.adm = simGG(Sim_rh_start_narq_con.adm, xlab = "Units of admiration from mean in SD", ylab = "Relative Hazards Comparing to Mean")

Sim_rh_start_narq_con.adm.data = Sim_rh_start_narq_con.adm$data %>%
  mutate(group = "Admiration")

Sim_rh_start_narq_con.riv <- coxsimLinear(rh_start_narq_con.2, b = "NARQ_RIV_z",
                                        Xj = seq(-3, 3, by = 0.5), nsim = 100)
Sim_rh_start_narq_con.riv = simGG(Sim_rh_start_narq_con.riv, xlab = "Units of rivalry from mean in SD", ylab = "Relative Hazards Comparing to Mean")

Sim_rh_start_narq_con.riv.data = Sim_rh_start_narq_con.riv$data %>%
  mutate(group = "Rivalry")

data_plot = bind_rows(Sim_rh_start_narq_con.adm.data, Sim_rh_start_narq_con.riv.data)

ggplot(data_plot, aes(Xj, Median, fill = group)) +
  geom_ribbon(aes(ymin = Min, ymax = Max), alpha = 0.2) +
  geom_ribbon(aes(ymin = Lower50, ymax = Upper50), alpha = 0.2) +
  geom_line(size = 1, aes(color = group)) +
  labs(x = "Units of Admiration / Rivalry from Mean",
       y = "Relative Hazards Comparing to Mean",
       fill = "", color = "") +
  scale_color_manual(values=c("#1369E5", "#F42509")) + 
  scale_fill_manual(values=c("#1369E5", "#F42509")) + 
  theme_bw()
```

### Model 4 {.tabset}
rel_entry ~ NARQ_ADM_group + NARQ_RIV_group + gender/sex + age + cluster(session)
```{r}
start_narq_group <- coxph(Surv(single_start_d, single_end_d, event_start) ~ 
                            NARQ_ADM_group + NARQ_RIV_group + sex + age + cluster(session),
                          data = surv_data)
summary(start_narq_group)
## Should not be significant
cox.zph(start_narq_con.2)
testPH_start_narq_con.2 <- ggcoxzph(cox.zph(start_narq_con.2))
```

### Plot survival analysis for groups
```{r}
plot_model1 = survfit(Surv(single_start_d, single_end_d, event_start) ~ 
                            NARQ_ADM_group + cluster(session),
                          data = surv_data)

ggsurvplot(plot_model1, conf.int = T, palette = c("#85C1E9", "#1B4F72"))

plot_model2 = survfit(Surv(single_start_d, single_end_d, event_start) ~ 
                            NARQ_RIV_group + cluster(session),
                          data = surv_data)

ggsurvplot(plot_model2, conf.int = T, palette = c("#F1948A", "#78281F"))
```

### Model 5 {.tabset}
rel_entry ~ NARQ_ADM_quartil + NARQ_RIV_quartil + gender/sex + age + cluster(session)
```{r}
start_narq_quartil <- coxph(Surv(single_start_d, single_end_d, event_start) ~ 
                            NARQ_ADM_quartil + NARQ_RIV_quartil + sex + age + cluster(session),
                          data = surv_data)
summary(start_narq_quartil)
## Should not be significant
cox.zph(start_narq_quartil)
testPH_start_narq_quartil <- ggcoxzph(cox.zph(start_narq_quartil))

```

### Plot survival analysis for quartils
```{r}
plot_model1 = survfit(Surv(single_start_d, single_end_d, event_start) ~ 
                            NARQ_ADM_quartil + cluster(session),
                          data = surv_data)

ggsurvplot(plot_model1, conf.int = T, palette = c("#85C1E9", "#3498DB", "#2874A6", "#1B4F72"))

plot_model2 = survfit(Surv(single_start_d, single_end_d, event_start) ~ 
                            NARQ_RIV_quartil + cluster(session),
                          data = surv_data)

ggsurvplot(plot_model2, conf.int = T, palette = c("#F1948A", "#E74C3C", "#B03A2E", "#78281F"))


```

### Model 6 {.tabset}
rel_entry ~ NARQ_ADM_extreme + NARQ_RIV_extreme + gender/sex + age + cluster(session)
```{r}
start_narq_extreme <- coxph(Surv(single_start_d, single_end_d, event_start) ~ 
                            NARQ_ADM_extreme + NARQ_RIV_extreme + sex + age + cluster(session),
                          data = surv_data)
summary(start_narq_extreme)
## Should not be significant
cox.zph(start_narq_extreme)
testPH_start_narq_extreme <- ggcoxzph(cox.zph(start_narq_extreme))
```


### Plot survival analysis for extremes
```{r}
plot_model1 = survfit(Surv(single_start_d, single_end_d, event_start) ~ 
                            NARQ_ADM_extreme + cluster(session),
                          data = surv_data)

ggsurvplot(plot_model1, conf.int = T, palette = c("#85C1E9", "#1B4F72"))

plot_model2 = survfit(Surv(single_start_d, single_end_d, event_start) ~ 
                            NARQ_RIV_extreme + cluster(session),
                          data = surv_data)

ggsurvplot(plot_model2, conf.int = T, palette = c("#F1948A", "#78281F"))
```


## Relationship End {.tabset}
### Model 1
rel_end ~ NARQ_z + cluster(session)
```{r}
end_narq_con.1 <- coxph(Surv(rel_start_d, rel_end_d, event_end) ~ 
                            NARQ_scale_z + cluster(session), data = surv_data)

summary(end_narq_con.1)

## Should not be significant
cox.zph(end_narq_con.1)
testPH_end_narq_con.1 <- ggcoxzph(cox.zph(end_narq_con.1))
```

### Model 2 {.tabset}
rel_end ~ NARQ_ADM_z + NARQ_RIV_z + cluster(session) 
```{r}
end_narq_con.2 <- coxph(Surv(rel_start_d, rel_end_d, event_end) ~ 
                            NARQ_ADM_z + NARQ_RIV_z + cluster(session), data = surv_data)

summary(end_narq_con.2)

## Should not be significant
cox.zph(end_narq_con.2)
testPH_end_narq_con.2 <- ggcoxzph(cox.zph(end_narq_con.2))
```

### Plot Relative Hazards for ADM und RIV
```{r}
rh_start_narq_con.2 <- coxph(Surv(rel_start_d, rel_end_d, event_end) ~ 
                            NARQ_ADM_z + NARQ_RIV_z + cluster(session), data = surv_data)

Sim_rh_start_narq_con.adm <- coxsimLinear(rh_start_narq_con.2, b = "NARQ_ADM_z",
                                        Xj = seq(-3, 3, by = 0.5), nsim = 100)

Sim_rh_start_narq_con.adm = simGG(Sim_rh_start_narq_con.adm, xlab = "Units of admiration from mean in SD", ylab = "Relative Hazards Comparing to Mean")

Sim_rh_start_narq_con.adm.data = Sim_rh_start_narq_con.adm$data %>%
  mutate(group = "Admiration")

Sim_rh_start_narq_con.riv <- coxsimLinear(rh_start_narq_con.2, b = "NARQ_RIV_z",
                                        Xj = seq(-3, 3, by = 0.5), nsim = 100)
Sim_rh_start_narq_con.riv = simGG(Sim_rh_start_narq_con.riv, xlab = "Units of rivalry from mean in SD", ylab = "Relative Hazards Comparing to Mean")

Sim_rh_start_narq_con.riv.data = Sim_rh_start_narq_con.riv$data %>%
  mutate(group = "Rivalry")

data_plot = bind_rows(Sim_rh_start_narq_con.adm.data, Sim_rh_start_narq_con.riv.data)

ggplot(data_plot, aes(Xj, Median, fill = group)) +
  geom_ribbon(aes(ymin = Min, ymax = Max), alpha = 0.2) +
  geom_ribbon(aes(ymin = Lower50, ymax = Upper50), alpha = 0.2) +
  geom_line(size = 1, aes(color = group)) +
  labs(x = "Units of Admiration / Rivalry from Mean",
       y = "Relative Hazards Comparing to Mean",
       fill = "", color = "") +
  scale_color_manual(values=c("#1369E5", "#F42509")) + 
  scale_fill_manual(values=c("#1369E5", "#F42509")) + 
  theme_bw()

```


### Model 3 {.tabset}
rel_end ~ NARQ_ADM_z + NARQ_RIV_z + gender/sex + age + cluster(session)
```{r}
end_narq_con.3 <- coxph(Surv(rel_start_d, rel_end_d, event_end) ~ 
                            NARQ_ADM_z + NARQ_RIV_z + sex + age + cluster(session), data = surv_data)
summary(end_narq_con.3)
## Should not be significant
cox.zph(end_narq_con.3)
testPH_end_narq_con.3 <- ggcoxzph(cox.zph(end_narq_con.3))
```

### Plot Relative Hazards for ADM und RIV
```{r}
rh_start_narq_con.2 <- coxph(Surv(rel_start_d, rel_end_d, event_end) ~ 
                            NARQ_ADM_z + NARQ_RIV_z + sex + age + cluster(session), data = surv_data)

Sim_rh_start_narq_con.adm <- coxsimLinear(rh_start_narq_con.2, b = "NARQ_ADM_z",
                                        Xj = seq(-3, 3, by = 0.5), nsim = 100)

Sim_rh_start_narq_con.adm = simGG(Sim_rh_start_narq_con.adm, xlab = "Units of admiration from mean in SD", ylab = "Relative Hazards Comparing to Mean")

Sim_rh_start_narq_con.adm.data = Sim_rh_start_narq_con.adm$data %>%
  mutate(group = "Admiration")

Sim_rh_start_narq_con.riv <- coxsimLinear(rh_start_narq_con.2, b = "NARQ_RIV_z",
                                        Xj = seq(-3, 3, by = 0.5), nsim = 100)
Sim_rh_start_narq_con.riv = simGG(Sim_rh_start_narq_con.riv, xlab = "Units of rivalry from mean in SD", ylab = "Relative Hazards Comparing to Mean")

Sim_rh_start_narq_con.riv.data = Sim_rh_start_narq_con.riv$data %>%
  mutate(group = "Rivalry")

data_plot = bind_rows(Sim_rh_start_narq_con.adm.data, Sim_rh_start_narq_con.riv.data)

ggplot(data_plot, aes(Xj, Median, fill = group)) +
  geom_ribbon(aes(ymin = Min, ymax = Max), alpha = 0.2) +
  geom_ribbon(aes(ymin = Lower50, ymax = Upper50), alpha = 0.2) +
  geom_line(size = 1, aes(color = group)) +
  labs(x = "Units of Admiration / Rivalry from Mean",
       y = "Relative Hazards Comparing to Mean",
       fill = "", color = "") +
  scale_color_manual(values=c("#1369E5", "#F42509")) + 
  scale_fill_manual(values=c("#1369E5", "#F42509")) + 
  theme_bw()

```



### Model 4 {.tabset}
rel_end ~ NARQ_ADM_group + NARQ_RIV_group + gender/sex + age + cluster(session)
```{r}
end_narq_group <- coxph(Surv(rel_start_d, rel_end_d, event_end) ~ 
                            NARQ_ADM_group + NARQ_RIV_group + sex + age + cluster(session),
                          data = surv_data)
summary(end_narq_group)
## Should not be significant
cox.zph(end_narq_group)
testPH_end_narq_group <- ggcoxzph(cox.zph(end_narq_group))
```

### Plot survival analysis for groups
```{r}
plot_model1 = survfit(Surv(rel_start_d, rel_end_d, event_end) ~ 
                            NARQ_ADM_group + cluster(session),
                          data = surv_data)

ggsurvplot(plot_model1, conf.int = T, palette = c("#85C1E9", "#1B4F72"))

plot_model2 = survfit(Surv(rel_start_d, rel_end_d, event_end) ~ 
                            NARQ_RIV_group + cluster(session),
                          data = surv_data)

ggsurvplot(plot_model2, conf.int = T, palette = c("#F1948A", "#78281F"))
```

### Model 5 {.tabset}
rel_end ~ NARQ_ADM_quartil + NARQ_RIV_quartil + gender/sex + age + cluster(session)
```{r}
end_narq_quartil <- coxph(Surv(rel_start_d, rel_end_d, event_end) ~ 
                            NARQ_ADM_quartil + NARQ_RIV_quartil + sex + age + cluster(session),
                          data = surv_data)
summary(end_narq_quartil)
## Should not be significant
cox.zph(end_narq_quartil)
testPH_end_narq_quartil <- ggcoxzph(cox.zph(end_narq_quartil))
```

### Plot survival analysis for quartils
```{r}
plot_model1 = survfit(Surv(rel_start_d, rel_end_d, event_end) ~ 
                            NARQ_ADM_quartil + cluster(session),
                          data = surv_data)

ggsurvplot(plot_model1, conf.int = T, palette = c("#85C1E9", "#3498DB", "#2874A6", "#1B4F72"))

plot_model2 = survfit(Surv(rel_start_d, rel_end_d, event_end) ~ 
                            NARQ_RIV_quartil + cluster(session),
                          data = surv_data)

ggsurvplot(plot_model2, conf.int = T, palette = c("#F1948A", "#E74C3C", "#B03A2E", "#78281F"))
```


### Model 6 {.tabset}
rel_end ~ NARQ_ADM_extreme + NARQ_RIV_extreme + gender/sex + age + cluster(session)
```{r}
end_narq_extreme <- coxph(Surv(rel_start_d, rel_end_d, event_end) ~ 
                            NARQ_ADM_extreme + NARQ_RIV_extreme + sex + age + cluster(session),
                          data = surv_data)
summary(end_narq_extreme)
## Should not be significant
cox.zph(end_narq_extreme)
testPH_end_narq_extreme <- ggcoxzph(cox.zph(end_narq_extreme))
```

### Plot survival analysis for extremes
```{r}
plot_model1 = survfit(Surv(rel_start_d, rel_end_d, event_end) ~ 
                            NARQ_ADM_extreme + cluster(session),
                          data = surv_data)

ggsurvplot(plot_model1, conf.int = T, palette = c("#85C1E9", "#1B4F72"))

plot_model2 = survfit(Surv(rel_start_d, rel_end_d, event_end) ~ 
                            NARQ_RIV_extreme + cluster(session),
                          data = surv_data)

ggsurvplot(plot_model2, conf.int = T, palette = c("#F1948A", "#78281F"))
```




